臺灣士林地方法院刑事判決　　　　　　　 99年度訴字第290號
公　訴　人　臺灣士林地方法院檢察署檢察官
被　　　告　陳昱勳
選任辯護人　傅文民　律師
上列被告因毒品危害防制條例案件，經檢察官提起公訴（99年度
偵字第9771、9772號），本院判決如下：
    主  文
陳昱勳持有第二級毒品，處有期徒刑伍月，扣案含第二級毒品MD
MA成分之淺綠色圓形藥錠（驗餘總淨重伍點參柒公克）及淺紫色
圓形藥錠（驗餘總淨重伍點伍陸公克）均沒收銷燬之。又犯如附
表各編號所示之販賣第三級毒品罪，各處如附表各編號所示之主
刑及從刑。又轉讓第三級毒品，處有期徒刑伍月。應執行有期徒
刑伍年，扣案含第二級毒品MDMA成分之淺綠色圓形藥錠（驗餘總
淨重伍點參柒公克）及淺紫色圓形藥錠（驗餘總淨重伍點伍陸公
克）均沒收銷燬之，扣案之第三級毒品愷他命( 驗餘總淨重玖拾
貳點壹柒公克，驗餘純質總淨重捌拾柒點伍陸公克) 、愷他命包
裝空袋貳拾貳個、0000000000門號SONY廠牌手機( 不含SIM 卡)
壹支、電子秤貳臺、分裝袋參佰陸拾捌個、分裝盤貳個、提撥器
壹支及未扣案之販賣第三級毒品愷他命所得之財物新臺幣伍仟捌
佰元，均沒收之，販賣毒品所得部分，如全部或一部不能沒收時
，以其財產抵償之。
    事  實
一、陳昱勳明知亞甲基雙氧甲基安非他命（MDMA，俗稱搖頭丸，
    以下簡稱MDMA）、愷他命（Ketamine，俗稱K 他命）分別為
    毒品危害防制條例第2 條第2 項第2 款、第3 款所規範之第
    二級、第三級毒品，不得非法持有、販賣與轉讓，竟：
  (一)基於持有第二級毒品之犯意，於99年4 月底5 月初某日，在
    臺北縣三重市三合夜市附近及臺北市○○區○○街64巷2號4
    樓，以新臺幣( 下同)1萬5,000 元之價格，向真實姓名年籍
    不詳之綽號「鬥陣仔」成年男子，購買含有第二級毒品MDMA
    成分之淺綠色圓形藥錠（驗餘總淨重5.37公克）及淺紫色圓
    形藥錠（驗餘總淨重5.56公克) 共9 包而持有之。
  (二)基於意圖營利而販賣第三級毒品愷他命之犯意，以其所有SO
    NY廠牌手機內裝友人申請借其使用之0000000000門號SIM 卡
    為聯絡工具，於附表各編號所示之以上開行動電話聯絡時間
    後之某時許，在附表各編號所示之地點，以附表各編號所示
    之數量與金額，販賣第三級毒品愷他命予附表各編號所示之
    人牟利。
  (三)基於轉讓第三級毒品愷他命之犯意，於99年5 月3 日晚間某
    時許，在臺北市○○區○○路某餐廳內，無償轉讓第三級毒
    品愷他命1 包（王庭施用後驗餘淨重0.34公克）予女友王
    庭施用，並將之放在王庭包包內。王庭嗣於99年5 月
    4 日13時許，在臺北市○○區○○街162 巷4 號6 樓陳昱勳
    居處，以抽取香菸部分菸絲後、倒進愷他命粉末混合，再點
    燃吸食的方式，施用上開愷他命（王庭施用第三級毒品愷
    他命部分業已另移送臺北市政府警察局裁處) 。
二、嗣於99年5 月4 日14時30分許，在臺北市○○區○○街162
    巷4 號6 樓陳昱勳所承租之居處，為警查獲，並扣得陳昱勳
    所有含第二級毒品MDMA成分之淺綠色圓形藥錠（驗餘總淨重
    5.37公克）及淺紫色圓形藥錠（驗餘總淨重5.56公克) 共9
    包、第三級毒品愷他命22包( 現場查扣21包，警察另於分裝
    盤上採集1 包，共22包，驗餘總淨重92.17 公克，驗餘純質
    總淨重87.56 公克) 、門號0000000000、0000000000手機(
    均含SIM 卡)2支、電子秤2 臺、分裝袋368 個、分裝盤2 個
    、提撥器1 支、現金1 萬100 元，另於王庭所有包包內扣
    得第三級毒品愷他命1 包( 已另移送臺北市政府警察局沒入
    ) ，始悉上情。
三、案經臺北縣政府警察局移送臺灣板橋地方法院檢察署呈請臺
    灣高等法院檢察署檢察長令轉臺灣士林地方法院檢察署檢察
    官偵查起訴。
    理  由
一、證據能力之判斷
  (一)本件被告陳昱勳於警詢、偵訊及審判中所為不利於己之陳述
    ，並無出於強暴、脅迫、利誘、詐欺、疲勞訊問、違法羈押
    或其他不正之方法，亦非違反法定障礙事由經過期間不得訊
    問或告知義務之規定而為，依刑事訴訟法第156 條第1 項、
    第158 條之2 規定，應認均有證據能力。
  (二)按被告以外之人於審判外之言詞或書面陳述，除法律有規定
    者外，不得作為證據；又被告以外之人於審判外之陳述，雖
    不符合同法第159 條之1 至第159 條之4 之規定，但經當事
    人於審判程序同意作為證據，法院審酌該言詞陳述或書面陳
    述作成時之情況，認為適當者，亦得為證據；當事人、代理
    人或辯護人於法院調查證據時，知有第159 條第1 項不得為
    證據之情形，而未於言詞辯論終結前聲明異議者，視為有前
    項之同意，刑事訴訟法第159 條第1 項及第159 條之5 分別
    定有明文。本判決下列所引用各該被告以外之人於審判外之
    陳述（包含書面陳述），除後述公務員於職務上製作之紀錄
    證明文書，並無顯不可信之情況，依刑事訴訟法第159 條之
    4 第1 款規定，皆有證據能力外，其餘亦屬傳聞證據之部分
    ，惟當事人及辯護人於本院準備程序及審判期日中均表示無
    意見而不予爭執，且迄至言詞辯論終結前亦未再聲明異議，
    本院審酌上開證據資料製作時之情況，尚無違法不當及證明
    力明顯過低之瑕疵，亦認為以之作為證據應屬適當，故揆諸
    前開規定，爰逕依刑事訴訟法第159 條之5 規定，認前揭證
    據資料均有證據能力。
二、得心證之理由
  (一)前揭犯罪事實一(一)所載被告持有第二級毒品MDMA部分之犯罪
    事實，業據被告於警詢、偵訊及本院準備程序及審理時( 參
    見臺灣板橋地方法院檢察署99年度偵字第13664 號卷，下稱
    偵字第13364 號卷，第3-5 、74-75 頁；本院99年度審訴字
    第699 號卷第16-17 頁；本院99年度訴字第290 號卷第20-2
    4 、40-44 頁) 迭承不諱，復有淺綠色圓形藥錠（驗餘總淨
    重5.37公克）及淺紫色圓形藥錠（驗餘總淨重5.56公克) 共
    9 包扣案及現場查獲照片數張( 參見臺灣板橋地方法院檢察
    署99年度偵字第16772 號卷，下稱偵字第1677 2號卷，第66
    -69 頁）可資佐證，上開淺綠色及淺紫色圓形藥錠，經送鑑
    驗結果，均檢出含第二級毒品MDMA成分，此有內政部警政署
    刑事警察局99年5 月26日刑鑑字第0990061893號鑑定書乙份
    在卷可憑（參見偵字第1677 2號卷第129-130 頁），足證被
    告自白與事實相符，可堪採信。
  (二)前揭犯罪事實一(二)所載被告販賣第三級毒品愷他命部分之犯
    罪事實，業據被告於警詢、偵訊及本院準備程序及審理時迭
    承不諱，核與證人竺士宇於警偵訊( 參見偵字第13364 號卷
    第6-11、70-71 頁) 之證述、證人許文明於警偵訊( 參見偵
    字第13364 號卷第12-15 、61-62 頁) 之證述、證人陳癸夫
    於警偵訊( 參見偵字第13364 號卷第16-20 、64-65 頁) 之
    證述、證人何文傑於警偵訊( 參見偵字第13364 號卷第21-2
    3 、60-62 頁) 之證述相符，復有通訊監察譯文乙份附卷可
    稽( 參見偵字第13364 號卷第28-36 頁、偵字第16772 號卷
    第99-113頁) ，並有第三級毒品愷他命22包( 現場查扣21包
    ，警察另於分裝盤上採集1 包，共22包，驗餘總淨重92.1 7
    公克，驗餘純質總淨重87.56 公克) 、門號0000000000之SO
    NY廠牌手機1 支、電子秤2 臺、分裝袋368 個、分裝盤2 個
    、提撥器1 支扣案及現場查獲照片數張( 參見偵字第16772
    號卷，第66 -69頁）可資佐證，上開扣案愷他命22包經送鑑
    驗結果，檢出第三級毒品愷他命成分，此有上開鑑定書乙份
    在卷可憑，足證被告自白與事實相符，可堪採信。
  (三)前揭犯罪事實一(三)所載被告轉讓第三級毒品愷他命部分之犯
    罪事實，業據被告於警詢、偵訊及本院準備程序及審理時迭
    承不諱，核與證人王庭於警詢、偵訊( 參見偵字第13364
    號卷第26-27 頁，臺灣士林地方法院檢察署99年度偵字第97
    71號卷第13-14 頁) 之證述相符，復於王庭所有包包內查
    獲第三級毒品愷他命1 包扣案，並有現場查獲照片數張( 參
    見偵字第1677 2號卷第66-69 頁）可資佐證，上開扣案愷他
    命1 包經送鑑驗結果，檢出第三級毒品愷他命成分，此有上
    開鑑定書乙份在卷可憑，而所採王庭尿液經送驗結果，亦
    呈愷他命陽性反應，此有臺灣檢驗科技股份有限公司99年5
    月21日編號UL/2010/50184 號濫用藥物檢驗報告、臺北縣政
    府警察局刑事警察大隊查獲違反毒品危害防制條例案件犯嫌
    代碼對照表各1 份附卷足稽( 參見偵字第16772 號卷第79、
    86 頁 ），可證被告自白與事實相符，足堪採信。
  (四)綜上，被告持有第二級毒品MDMA、販賣第三級毒品愷他命、
    轉讓第三級毒品愷他命等犯行，事證明確，洵堪認定，應依
    法論科。
三、論罪科刑
    核被告陳昱勳所為係犯毒品危害防制條例第11條第2 項之持
    有第二級毒品罪、第4 條第3 項之販賣第三級毒品罪及第8
    條第3 項之轉讓第三級毒品罪。被告持有第三級毒品愷他命
    純質總淨重達20公克以上，其持有之低度行為，應為販賣愷
    他命之高度行為所吸收，不另論罪。又愷他命雖為管制藥品
    管理條例第3 條所稱之第三級管制藥品，惟若經持有管制藥
    品登記證、藥品許可證即可購買，作為醫療使用等情（參行
    政院衛生署管制藥品管理局民國94年3 月3 日管檢字第09
    40001625號函）。是愷他命既非經禁止使用之藥物，僅屬管
    制藥品（指經主管機關核可，始得使用之藥品），自非藥事
    法第22條所稱之禁藥，因之轉讓愷他命，應依毒品危害防制
    條例第8 條第3 項規定論以轉讓第三級毒品罪，附此敘明。
    被告就所犯持有第二級毒品、販賣第三級毒品12次及轉讓第
    三級毒品等犯行間，犯意各別，行為互殊，應予分論併罰。
    被告就販賣及轉讓第三級毒品愷他命之犯行，均於偵查時及
    本院審判中自白犯行，均應依毒品危害防制條例第17條第2
    項規定，減輕其刑。再被告如附表各編號所示販賣第三級毒
    品愷他命之犯行，犯罪所得非鉅，販賣之愷他命數量亦寡，
    各犯罪情節尚屬輕微，僅因一時貪念，致罹法定刑為5 年以
    上有期徒刑之重典，情輕法重，如遽論科以此重典，不免過
    苛，有失立法之本旨，觀其之犯罪情況，依一般之客觀情形
    ，尚堪憫恕，縱量處最低刑，仍嫌過重，爰就附表各編號所
    示之販賣第三級毒品罪部分，依刑法第59條之規定，分別酌
    量減輕其刑，並依法遞減之。爰審酌被告不僅持有第二級毒
    品MDMA，更販賣及轉讓第三級毒品愷他命，助長施用毒品惡
    習，令買受或受讓毒品者沉迷於毒癮，無法自拔，輕則戕害
    身心健康，重則導致施用毒品之人因缺錢買毒而引發各式犯
    罪，危害社會安全，對國家、社會或個人之傷害可謂至深且
    鉅，並考量其品行、智識程度、犯罪動機、目的、以行動電
    話聯繫後交易毒品之犯罪手段、販賣及轉讓毒品之數量、販
    賣毒品所得不高及犯罪後坦承犯行態度良好等一切情狀，就
    所犯各罪分別量處如主文所示之刑，並定其應執行刑，以資
    懲儆。
四、沒收
  (一)按查獲之第一、二級毒品及專供製造或施用第一、二級毒品
    之器具，不問屬於犯人與否，均沒收銷燬之，毒品危害防制
    條例第18條第1 項前段定有明文。經查，扣案之淺綠色圓形
    藥錠（驗餘總淨重5.37公克）及淺紫色圓形藥錠（驗餘總淨
    重5.56公克) ，均係被告陳昱勳所有，且經鑑驗結果均含第
    二級毒品MDMA成分，爰依前揭規定，在被告所犯持有第二級
    毒品犯行所宣告之主文項下，諭知沒收銷毀之。至於鑑驗耗
    用部分，既已滅失，自無庸宣告沒收銷毀。
  (二)扣案第三級毒品愷他命部分
  1.按毒品危害防制條例第11條之1 條明定無正當理由不得擅自
    持有第三、四級毒品，復於同條例第18條第1 項後段規定查
    獲之第三、四級毒品，無正當理由而擅自持有者，沒入銷燬
    之，從而，依同條例第18條第1 項後段規定應沒入銷燬之毒
    品，乃專指查獲之施用第三、四級毒品或持有第三、四級尚
    未達毒品危害防制條例第11條第5 項、第6 項所規定之數量
    而言，倘係查獲製造、運輸、販賣、意圖販賣而持有、以非
    法方法使人施用、引誘他人施用、轉讓第三、四級毒品，或
    持有之第三、四級毒品達上開條文所規定之數量，既屬同條
    例明文規定處罰之犯罪行為，即非該條項應沒入銷燬之範圍
    。另同條例第19條第1 項所定「供犯罪所用或因犯罪所得之
    物」，係指犯第4 條至第9 條、第12條、第13條或第14條第
    1 項、第2 項之罪所用或所得之物，不包括毒品本身在內，
    亦不得為第三、四級毒品之沒收依據，是上開條例對於第三
    、四級毒品之沒收，並無特別規定，如其行為已構成犯罪，
    則該等毒品即屬違禁物，自應回歸刑法之適用，逕依刑法第
    38條第1 項第1 款規定沒收之（最高法院96年度臺上字第51
    65號判決要旨參照）。
  2.又按以營利為目的販入毒品，經多次販賣後，持有剩餘毒品
    被查獲，其各次販賣毒品行為，固應併合處罰。惟該持有剩
    餘毒品之低度行為，應僅為最後一次販賣毒品之高度行為所
    吸收，不另論罪。故就該查獲之剩餘毒品，祇能於最後一次
    之販賣毒品罪宣告沒收銷燬，不得於各次販賣毒品罪均宣告
    沒收銷燬（最高法院98年度臺上字第738 號判決意旨參照）
    。
  3.扣案被告所有供販賣之第三級毒品愷他命22包( 驗前總毛重
    99.27 公克，驗餘總淨重92.17 公克，純度95% ，驗餘純質
    總淨重87.56 公克) ，依上開判決意旨，應於被告最後一次
    販賣愷他命即附表編號12所示犯行所宣告之主文項下，依刑
    法第38條第1 項第1 款規定宣告沒收。至鑑驗耗用之毒品，
    既已滅失，自無庸宣告沒收。包裝上開愷他命之塑膠空袋22
    個，係用於包裹毒品，防其裸露、潮濕，為被告所有並供其
    犯罪所用之物，業據被告於本院審理時供明在卷，應依刑法
    第38條第1 項第2 款、第3 項之規定，於被告最後一次販賣
    愷他命即附表編號12所示犯行所宣告之主文項下，併予宣告
    沒收之。
  4.另警於王庭所有包包內扣得之第三級愷他命1 包( 驗前毛
    重0.75公克，驗餘淨重0.34公克) ，係被告於99年5 月3 日
    轉讓予王庭，王庭於99年5 月4 日施用後所剩，業據被
    告及王庭陳明在卷，雖係被告犯本件轉讓愷他命犯行之物
    ，惟因已隨同王庭施用第三級毒品案件移送臺北市政府警
    察局，另依毒品危害防制條例第18條第1 項後段之規定沒入
    銷毀，爰不併予予宣告沒收。
  (三)扣案販毒所用之物、未扣案販毒所得之財物部分
  1.按犯毒品危害防制條例第4 條至第9 條之罪者，其供犯罪所
    用或因犯罪所得之財物，均沒收之，如全部或一部不能沒收
    時，追徵其價額或以其財產抵償之，毒品危害防制條例第19
    條第1 項定有明文。此條項關於供犯罪所用或因犯罪所得之
    財物均沒收之規定，因無「不問屬於犯人與否均沒收」之特
    別規定，故仍有刑法第38條第1 項第2 、3 款、第3 項前段
    之適用，即供犯罪所用或因犯罪所得之財物，以屬於犯人所
    有者為限，始得依毒品危害防制條例第19條第1 項規定沒收
    。另因同條項係採義務沒收主義，故犯罪所得之財物，如能
    認定確係犯罪所得，均應宣告沒收，不以當場搜獲扣押者為
    限；且犯罪所得之對價，不問其中成本若干，利潤多少，均
    應諭知沒收。而上開規定所稱「追徵其價額」者，必限於所
    沒收之物為金錢以外之其他財物而無法沒收時，始應追徵其
    價額，使其繳納與原物相當之價額。如所得財物為金錢而無
    法沒收時，應以其財產抵償之，而不發生追徵價額之問題（
    最高法院93年度台上字第12 18 號、第2670號、第2743號判
    決要旨參照）。
  2.扣案0000000000門號SONY廠牌手機( 不含SIM 卡) 1 支，係
    被告所有，並用以每次聯絡販賣愷他命事宜，電子秤2 臺、
    分裝袋36 8個、分裝盤2 個、提撥器1 支，均係被告所有，
    並用以每次秤量、分裝愷他命供販賣之用，業據被告陳明在
    卷，均應依毒品危害防制條例第19條第1 項之規定，於被告
    所犯如附表各編號所示各次販賣毒品犯行所宣告之主文項下
    ，分別諭知宣告沒收，且因上述各應沒收之物皆已扣案，無
    不能沒收情形，爰不諭知追徵其價額。
  3.被告所犯如附表各編號所示之各次販毒愷他命犯行，均已收
    受對價，販賣愷他命所得財物總計新臺幣5,800 元，雖未扣
    案，仍應依上開規定，於被告所犯如附表各編號販賣毒品犯
    行所宣告之主文項下，分別諭知宣告沒收，如全部或一部不
    能沒收時，以其財產抵償之。
  (四)另扣案之0000000000門號SIM 卡，雖係供被告聯絡販賣愷他
    命事宜所用之物，但被告於本院準備程序及審理中陳稱該門
    號係其友人申請借其使用等語，是既無證據足資證明係被告
    所有，依前揭規定說明，爰不予宣告沒收。至於扣案門號00
    00000000手機( 含SIM 卡)1支，雖係被告所有，惟被告陳稱
    係供日常生活所用，與本件販賣、轉讓愷他命無關等語，且
    無證據足資證明係供被告販賣或轉讓愷他命所用之物；另扣
    案現金1 萬1 佰元，雖係被告所有，然被告辯稱係用以繳交
    房租所用，非販賣愷他命所得等語，且無證據足資證明係被
    告販賣愷他命所得之金錢；另扣案門號0000000000、000000
    0000手機( 均含SIM 卡)2支，非被告所有而係王庭所有，
    業據被告及王庭陳明在卷；揆諸前揭規定及說明，故均不
    予宣告沒收。
據上論斷，應依刑事訴訟法第299 條第1 項前段，毒品危害防制
條例第4 條第3 項、第8 條第3 項、第11條第2 項、第17條第2
項、第18條第1 項前段、第19條第1 項，刑法第11條、第59條、
第51條第5 款、第38條第1 項第1 款、第2 款、第3 項，判決如
主文。
本案經檢察官江耀民到庭執行職務。
中    華    民    國    100     年    1     月    11  日
                  刑事第四庭審判長法  官  李育仁
                                  法  官  徐文瑞
                                  法  官  楊秀枝
以上正本證明與原本無異。
如不服本判決應於收受判決後10日內向本院提出上訴書狀，並應
應敘述具體理由。其未敘述上訴理由者，應於上訴期間屆滿後20
日內向本院補提理由書(均須按他造當事人之人數附繕本)「切勿
逕送上級法院」。
                                  書記官  劉易柔
中    華    民    國    100     年    1     月    11  日
附表
┌─┬───┬────┬────┬────┬────┬────┬──────────────┐
│編│販賣對│交易時間│交易地點│交易數量│交易金額│主刑    │從刑                        │
│號│象    │ (於下述│        │        │( 新臺幣│        │                            │
│  │      │電話聯絡│        │        │）      │        │                            │
│  │      │時間後某│        │        │        │        │                            │
│  │      │時)     │        │        │        │        │                            │
├─┼───┼────┼────┼────┼────┼────┼──────────────┤
│1 │何文傑│99年3 月│臺北市北│1 包    │500元   │處有期徒│ 扣案之0000000000門號SONY廠 │
│  │      │15日19時│投區自強│( 重量不│        │刑壹年伍│ 牌手機( 不含SIM 卡) 壹支、 │
│  │      │52分許起│街162 巷│詳）    │        │月。    │ 電子秤貳臺、分裝袋參佰陸拾 │
│  │      │至20時45│4 號6 樓│        │        │        │ 捌個、分裝盤貳個、提撥器壹 │
│  │      │分許止  │陳昱勳居│        │        │        │ 支及未扣案之販賣第三級毒品 │
│  │      │        │處或1樓 │        │        │        │ 愷他命所得之財物新臺幣伍佰 │
│  │      │        │        │        │        │        │ 元，均沒收之，販賣毒品所得 │
│  │      │        │        │        │        │        │ 部分，如全部或一部不能沒收 │
│  │      │        │        │        │        │        │ 時，以其財產抵償之。       │
├─┼───┼────┼────┼────┼────┼────┼──────────────┤
│2 │何文傑│99年3 月│同上    │1 包    │500元   │處有期徒│ 扣案之0000000000門號SONY廠 │
│  │      │22日14時│        │（重量不│        │刑壹年伍│ 牌手機( 不含SIM 卡) 壹支、 │
│  │      │15分許起│        │詳）    │        │月。    │ 電子秤貳臺、分裝袋參佰陸拾 │
│  │      │至16分許│        │        │        │        │ 捌個、分裝盤貳個、提撥器壹 │
│  │      │止      │        │        │        │        │ 支及未扣案之販賣第三級毒品 │
│  │      │        │        │        │        │        │ 愷他命所得之財物新臺幣伍佰 │
│  │      │        │        │        │        │        │ 元，均沒收之，販賣毒品所得 │
│  │      │        │        │        │        │        │ 部分，如全部或一部不能沒收 │
│  │      │        │        │        │        │        │ 時，以其財產抵償之。       │
├─┼───┼────┼────┼────┼────┼────┼──────────────┤
│3 │何文傑│99年3 月│同上    │1 包    │500元   │處有期徒│ 扣案之0000000000門號SONY廠 │
│  │      │23日11時│        │（重量不│        │刑壹年伍│ 牌手機( 不含SIM 卡) 壹支、 │
│  │      │48分許起│        │詳）    │        │月。    │ 電子秤貳臺、分裝袋參佰陸拾 │
│  │      │至同年3 │        │        │        │        │ 捌個、分裝盤貳個、提撥器壹 │
│  │      │月24日凌│        │        │        │        │ 支及未扣案之販賣第三級毒品 │
│  │      │晨0 時9 │        │        │        │        │ 愷他命所得之財物新臺幣伍佰 │
│  │      │分許    │        │        │        │        │ 元，均沒收之，販賣毒品所得 │
│  │      │        │        │        │        │        │ 部分，如全部或一部不能沒收 │
│  │      │        │        │        │        │        │ 時，以其財產抵償之。       │
├─┼───┼────┼────┼────┼────┼────┼──────────────┤
│4 │何文傑│99年3 月│同上    │1 包    │500元   │處有期徒│ 扣案之0000000000門號SONY廠 │
│  │      │25日20時│        │（重量不│        │刑壹年伍│ 牌手機( 不含SIM 卡) 壹支、 │
│  │      │25分許  │        │詳）    │        │月。    │ 電子秤貳臺、分裝袋參佰陸拾 │
│  │      │        │        │        │        │        │ 捌個、分裝盤貳個、提撥器壹 │
│  │      │        │        │        │        │        │ 支及未扣案之販賣第三級毒品 │
│  │      │        │        │        │        │        │ 愷他命所得之財物新臺幣伍佰 │
│  │      │        │        │        │        │        │ 元，均沒收之，販賣毒品所得 │
│  │      │        │        │        │        │        │ 部分，如全部或一部不能沒收 │
│  │      │        │        │        │        │        │ 時，以其財產抵償之。       │
├─┼───┼────┼────┼────┼────┼────┼──────────────┤
│5 │何文傑│99年3 月│同上    │1 包    │500元   │處有期徒│ 扣案之0000000000門號SONY廠 │
│  │      │28日凌晨│        │（重量不│        │刑壹年伍│ 牌手機( 不含SIM 卡) 壹支、 │
│  │      │1 時2分 │        │詳）    │        │月。    │ 電子秤貳臺、分裝袋參佰陸拾 │
│  │      │許      │        │        │        │        │ 捌個、分裝盤貳個、提撥器壹 │
│  │      │        │        │        │        │        │ 支及未扣案之販賣第三級毒品 │
│  │      │        │        │        │        │        │ 愷他命所得之財物新臺幣伍佰 │
│  │      │        │        │        │        │        │ 元，均沒收之，販賣毒品所得 │
│  │      │        │        │        │        │        │ 部分，如全部或一部不能沒收 │
│  │      │        │        │        │        │        │ 時，以其財產抵償之。       │
├─┼───┼────┼────┼────┼────┼────┼──────────────┤
│6 │何文傑│99年5 月│同上    │1 包    │500元   │處有期徒│ 扣案之0000000000門號SONY廠 │
│  │      │1日17 時│        │（重量不│        │刑壹年伍│ 牌手機( 不含SIM 卡) 壹支、 │
│  │      │58分許  │        │詳）    │        │月。    │ 電子秤貳臺、分裝袋參佰陸拾 │
│  │      │        │        │        │        │        │ 捌個、分裝盤貳個、提撥器壹 │
│  │      │        │        │        │        │        │ 支及未扣案之販賣第三級毒品 │
│  │      │        │        │        │        │        │ 愷他命所得之財物新臺幣伍佰 │
│  │      │        │        │        │        │        │ 元，均沒收之，販賣毒品所得 │
│  │      │        │        │        │        │        │ 部分，如全部或一部不能沒收 │
│  │      │        │        │        │        │        │ 時，以其財產抵償之。       │
├─┼───┼────┼────┼────┼────┼────┼──────────────┤
│7 │陳癸夫│99年3 月│同上    │1 包    │400元   │處有期徒│ 扣案之0000000000門號SONY廠 │
│  │      │20日凌晨│        │（重量不│        │刑壹年肆│ 牌手機( 不含SIM 卡) 壹支、 │
│  │      │3 時34分│        │詳）    │        │月。    │ 電子秤貳臺、分裝袋參佰陸拾 │
│  │      │許      │        │        │        │        │ 捌個、分裝盤貳個、提撥器壹 │
│  │      │        │        │        │        │        │ 支及未扣案之販賣第三級毒品 │
│  │      │        │        │        │        │        │ 愷他命所得之財物新臺幣肆佰 │
│  │      │        │        │        │        │        │ 元，均沒收之，販賣毒品所得 │
│  │      │        │        │        │        │        │ 部分，如全部或一部不能沒收 │
│  │      │        │        │        │        │        │ 時，以其財產抵償之。       │
├─┼───┼────┼────┼────┼────┼────┼──────────────┤
│8 │陳癸夫│99年3 月│同上    │1 包    │400元   │處有期徒│ 扣案之0000000000門號SONY廠 │
│  │      │22日15時│        │（重量不│        │刑壹年肆│ 牌手機( 不含SIM 卡) 壹支、 │
│  │      │35分許起│        │詳）    │        │月。    │ 電子秤貳臺、分裝袋參佰陸拾 │
│  │      │至49分許│        │        │        │        │ 捌個、分裝盤貳個、提撥器壹 │
│  │      │止      │        │        │        │        │ 支及未扣案之販賣第三級毒品 │
│  │      │        │        │        │        │        │ 愷他命所得之財物新臺幣肆佰 │
│  │      │        │        │        │        │        │ 元，均沒收之，販賣毒品所得 │
│  │      │        │        │        │        │        │ 部分，如全部或一部不能沒收 │
│  │      │        │        │        │        │        │ 時，以其財產抵償之。       │
├─┼───┼────┼────┼────┼────┼────┼──────────────┤
│9 │陳癸夫│99年3 月│同上    │1 包    │400元   │處有期徒│ 扣案之0000000000門號SONY廠 │
│  │      │22日18時│        │（重量不│        │刑壹年肆│ 牌手機( 不含SIM 卡) 壹支、 │
│  │      │58分許  │        │詳）    │        │月。    │ 電子秤貳臺、分裝袋參佰陸拾 │
│  │      │        │        │        │        │        │ 捌個、分裝盤貳個、提撥器壹 │
│  │      │        │        │        │        │        │ 支及未扣案之販賣第三級毒品 │
│  │      │        │        │        │        │        │ 愷他命所得之財物新臺幣肆佰 │
│  │      │        │        │        │        │        │ 元，均沒收之，販賣毒品所得 │
│  │      │        │        │        │        │        │ 部分，如全部或一部不能沒收 │
│  │      │        │        │        │        │        │ 時，以其財產抵償之。       │
├─┼───┼────┼────┼────┼────┼────┼──────────────┤
│10│許文明│99年3 月│同上    │1 包    │400元   │處有期徒│ 扣案之0000000000門號SONY廠 │
│  │      │18日22時│        │（重量不│        │刑壹年肆│ 牌手機( 不含SIM 卡) 壹支、 │
│  │      │14分許起│        │詳）    │        │月。    │ 電子秤貳臺、分裝袋參佰陸拾 │
│  │      │至35分許│        │        │        │        │ 捌個、分裝盤貳個、提撥器壹 │
│  │      │止      │        │        │        │        │ 支及未扣案之販賣第三級毒品 │
│  │      │        │        │        │        │        │ 愷他命所得之財物新臺幣肆佰 │
│  │      │        │        │        │        │        │ 元，均沒收之，販賣毒品所得 │
│  │      │        │        │        │        │        │ 部分，如全部或一部不能沒收 │
│  │      │        │        │        │        │        │ 時，以其財產抵償之。       │
├─┼───┼────┼────┼────┼────┼────┼──────────────┤
│11│許文明│99年3 月│同上    │1 包    │400元   │處有期徒│ 扣案之0000000000門號SONY廠 │
│  │      │25日21時│        │（重量不│        │刑壹年肆│ 牌手機( 不含SIM 卡) 壹支、 │
│  │      │30分許起│        │詳）    │        │月。    │ 電子秤貳臺、分裝袋參佰陸拾 │
│  │      │至46分許│        │        │        │        │ 捌個、分裝盤貳個、提撥器壹 │
│  │      │止      │        │        │        │        │ 支及未扣案之販賣第三級毒品 │
│  │      │        │        │        │        │        │ 愷他命所得之財物新臺幣肆佰 │
│  │      │        │        │        │        │        │ 元，均沒收之，販賣毒品所得 │
│  │      │        │        │        │        │        │ 部分，如全部或一部不能沒收 │
│  │      │        │        │        │        │        │ 時，以其財產抵償之。       │
├─┼───┼────┼────┼────┼────┼────┼──────────────┤
│12│竺士宇│99年3 月│同上    │2 包    │800元   │處有期徒│扣案之第三級毒品愷他命( 驗餘│
│  │      │23日21時│        │（重量不│        │刑壹年陸│總淨重玖拾貳點壹柒公克，驗餘│
│  │      │19分許  │        │詳）    │        │月。    │純質總淨重捌拾柒點伍陸公克) │
│  │      │        │        │        │        │        │、愷他命包裝空袋貳拾貳個、  │
│  │      │        │        │        │        │        │0000000000門號SONY廠牌手機( │
│  │      │        │        │        │        │        │不含SIM 卡) 壹支、電子秤貳臺│
│  │      │        │        │        │        │        │、分裝袋參佰陸拾捌個、分裝盤│
│  │      │        │        │        │        │        │貳個、提撥器壹支及未扣案之販│
│  │      │        │        │        │        │        │賣第三級毒品愷他命所得之財物│
│  │      │        │        │        │        │        │新臺幣捌佰元，均沒收之，販賣│
│  │      │        │        │        │        │        │毒品所得部分，如全部或一部不│
│  │      │        │        │        │        │        │能沒收時，以其財產抵償之。  │
└─┴───┴────┴────┴────┴────┴────┴──────────────┘